【裁判字號】    92,訴,981
【裁判日期】    920822
【裁判案由】    毒品危害防制條例
【裁判全文】
臺灣高雄地方法院刑事判決                          九十二年度訴字第九八一號
    公  訴  人  臺灣高雄地方法院檢察署檢察官
    被      告  甲○○
右列被告因違反毒品危害防制條例案件，經檢察官提起公訴（九十二年度毒偵字第七
三三號），本院判決如左：
    主  文
甲○○連續施用第一級毒品，處有期徒刑壹年，扣案之第一級毒品海洛因陸包（合計
淨重壹點柒柒公克、包裝重壹點伍肆公克）、殘留海洛因成份之吸管肆支、夾鍊袋壹
包、電子秤壹台、錘壓器壹支，均沒收銷燬之；又施用第二級毒品，處有期徒刑月
。應執行有期徒刑壹年貳月，扣案之第一級毒品海洛因陸包（合計淨重壹點柒柒公克
、包裝重壹點伍肆公克）、殘留海洛因成份之吸管肆支、夾鍊袋壹包、電子秤壹台、
錘壓器壹支，均沒收銷燬之。
    事  實
一、甲○○前因施用第一級毒品海洛因案件，經本院裁定送觀察、勒戒後，認有繼續
    施用毒品之傾向，再裁定送強制戒治，嗣停止戒治、交付保護管束期滿，由臺灣
    高雄地方法院檢察署檢察官於九十一年一月十日，以九十一年度戒毒偵字第五四
    號為不起訴處分確定。仍不知悔改，復於五年內基於施用之概括犯意，自九十一
    年七月份下旬起至九十二年一月二十二日下午五時止，連續在高雄市○○區○○
    路五十號五樓之二住處，以將第一級毒品海洛因放入香菸內點燃吸食之方式，施
    用第一級海洛因多次；及於九十二年一月二十二日下午六時回溯二十四小時內之
    某時許（不含公權力拘束時間），在不詳地點，以不詳方式，施用第二級毒品安
    非他命一次。嗣於九十二年一月二十二日下午六時，在上址住處，甲○○因另案
    通緝為警逮捕，自動啟出藏放於左前褲袋香菸盒內之第一級毒品海洛因二包，復
    在其上開住處扣得海洛因四包（上開海洛因六包合計淨重一點七七公克、包裝重
    一點五四公克），殘留海洛因成份之吸管四支、夾鍊袋一包、電子秤一台、錘壓
    器一支，及注射針筒五支。
二、案經高雄市政府警察局刑警大隊移送臺灣高雄地方法院檢察署檢察官偵查起訴。
    理  由
一、右揭時、地連續施用第一級毒品海洛因之事實，業據被告甲○○於警訊及本院審
    理時供認不諱，且被告為警查獲當日所採尿液經送檢驗結果，確呈嗎啡陽性反應
    ，有高雄市立凱旋醫院出具之煙毒尿液檢驗成績書一份附卷可稽。又扣案之白色
    粉末六包（合計淨重一點七七公克，包裝重一點五四公克），經送請法務部調查
    局鑑驗結果，係屬第一級毒品海洛因，有法務部調查局鑑定通知書一紙在卷可稽
    ，另扣案之吸管四支、夾鍊袋一包、電子秤一台及錘壓器一支均殘留海洛因成份
    ，亦有高雄醫學大學附設中和紀念醫院檢驗報告單附卷可佐，足徵被告自白與事
    實相符，堪予採憑。另訊之被告矢口否認有上開施用第二級毒品安非他命之犯行
    ，於本院調查時辯稱：我並沒有吸食安非他命云云。然查：被告上開同次經警查
    獲所採驗尿液結果，確呈甲基安非他命陽性反應，有前揭尿液檢驗成績書一份附
    卷可稽，而甲基安非他命經口服投與後，約百分之七十於二十四小時內可自尿液
    中排出，又其尿液內含甲基安非他命成分之檢出，與投與甲基安非他命的量、個
    人體質、檢驗儀器之精密度有關，通常採尿化驗是否呈陽性反應，應以投與後二
    十四小時內所採者為宜，此亦有行政院衛生署藥物食品檢驗局（八０）藥檢壹字
    第四五二九號函示可參，足證被告確有於為警查獲之九十二年一月二十二日下午
    六時回溯二十四小時內某時，在不詳地點施用第二級毒品安非他命之事實甚明，
    其空言辯解，無可採憑。再被告前曾因施用第一級毒品海洛因案件，經送觀察勒
    戒後，認有繼續施用毒品之傾向，再裁定送強制戒治，嗣停止戒治、交付保護管
    束期滿，由臺灣高雄地方法院檢察署檢察官於九十一年一月十日以九十一年度戒
    毒偵字第五四號為不起訴處分確定，亦有該不起訴處分書及臺灣高雄地方法院檢
    察署刑案資料查註紀錄表在卷可憑。事證明確，被告前揭犯行，均堪認定。
二、核被告所為，係犯毒品危害防制條例第十條第一項之施用第一級毒品罪，及同條
    第二項之施用第二級毒品罪。被告多次施用第一級毒品海洛因之犯行，時間緊接
    ，犯罪構成要件相同，顯係基於概括犯意反覆為之，應依連續犯規定論以一罪並
    加重其刑。被告多次持有第一級毒品、一次持有第二級毒品均進而施用，持有之
    低度行為應為施用之高度行為所吸收，均不另論罪。其所犯上開二罪間，犯意各
    別，行為互殊，應予分論併罰。爰審酌被告前已依毒品危害防制條例裁定送觀察
    勒戒、強制戒治期滿，並由檢察官為不起訴處分確定後，仍無悔意，再度施用第
    一、二級毒品自戕身心，施用時間長達半年，惟念其犯後坦認部分犯行，態度良
    好，及施用毒品犯罪屬於自戕性質，尚未對他人造成實害等一切情狀，分別量處
    如主文所示之刑，並定其應執行刑，以資懲儆。再扣案之海洛因六包（合計淨重
    一點七七公克，包裝重一點五四公克），屬於第一級毒品；扣案之吸管四支、夾
    鍊袋一包、電子秤一台、錘壓器一支，經送驗結果確含海洛因成份，已如前述，
    與第一級毒品海洛因已密合不能分離，即應視同為毒品，均應依毒品危害防制條
    例第十八條第一項前段之規定，宣告沒收銷燬之，至被告辯稱：電子秤及錘壓器
    不是我所有云云，惟上開物品既均殘留有第一級毒品海洛因成分，不論屬於犯人
    與否，均應依前開規定宣告沒收銷燬。至扣案之注射針筒五支，經送檢驗結果，
    並無殘留海洛因或安非他命成分，有前揭高雄醫學大學附設中和紀念醫院檢驗報
    告單在卷可按，亦無積極事證足資證明係被告所有，且預備供施用毒品所用之物
    ，爰不予宣告沒收，併此敘明。
據上論斷，應依刑事訴訟法第二百九十九條第一項前段，毒品危害防制條例第十條第
一項、第二項、第十八條第一項前段，刑法第十一條前段、第五十六條、第五十一條
第五款，判決如主文。
本案經檢察官彭斐虹到庭執行職務。
中      華      民      國    九十二    年     八      月      廿二     日
                            臺灣高雄地方法院刑事第十三庭
                                    審判長法  官  張世賢
                                          法  官  洪榮家
                                          法  官  林韋岑
右正本證明與原本無異。
如不服本判決，應於判決送達後十日內，向本院提出上訴狀。
                                          書記官  林慧君
中    華    民    國      九十二      年      八    月      二十五      日
【附錄本案論罪科刑法條】
毒品危害防制條例第十條：
施用第一級毒品者，處六月以上五年以下有期徒刑。
施用第二級毒品者，處三年以下有期徒刑。


司法院資訊處製作；財團法人民間司法改革基金會備份。
